臺灣高等法院高雄分院刑事裁定　　　　　 100年度抗字第71號
抗　告　人
即　被　告　董進興
上列抗告人因聲請宣告沒收案件，不服臺灣屏東地方法院中華民
國100 年2 月17日裁定（100 年度聲字第154 號），提起抗告，
本院裁定如下：
    主  文
抗告駁回。
    理  由
一、本件抗告意旨略以：抗告人董進興前因被誤認違反電子遊戲
    場業管理條例案件，於執行搜索時將抗告人所有之營業場所
    內遊戲機IC板查扣（如附表），然本案業經不起訴處分，詎
    遭原偵查檢察官罔顧事實，認其為「供犯罪所用之物」聲請
    鈞院單獨沒收。查抗告人僅因同一地點遊戲機之擺設位置與
    先前不同而遭誤認以違反電子遊戲場業管理條例案件送辦，
    顯見矯枉過正，幸經查無罪證而為不起訴處分，惟鈞院未查
    ，為檢察官誤導，以「供犯罪所用之物」為由，裁定沒收機
    具，嚴重侵害抗告人之財產，為此，提起抗告，請求撤銷原
    裁定，發還前揭扣押物云云。
二、原裁定略以：(一)按檢察官依刑事訴訟法第253 條或第253 條
    之1 為不起訴或緩起訴之處分者，對供犯罪所用、供犯罪預
    備或因犯罪所得之物，以屬於被告者為限，得單獨聲請法院
    宣告沒收，同法第259 條之1 定有明文。(二)查本件屏東縣警
    察局屏東分局於民國99年5 月12日19時許，在屏東縣長治鄉
    ○○村○○路與中正路口被告經營之「界揚超商」內，查獲
    被告違反電子遊戲場業管理條例之犯行，並扣得被告所有供
    犯罪所用之物（如附表所示）。被告所犯電子遊戲場業管理
    條例第22條之罪，嗣經檢察官依刑事訴訟法第253 條為不起
    訴處分確定等情，業經本院核閱臺灣屏東地方法院檢察署99
    年度偵字第4994號偵查卷查明屬實。則聲請人聲請單獨宣告
    沒收如附表所示之物，揆諸前揭法條規定，即無不合，應予
    准許等語。
三、本院查：
  (一)抗告人即被告董進興在屏東縣長治鄉○○村○○路與中正路
    口所經營之「界揚超商」內，擺設附表所示之遊戲機等物，
    經屏東縣警察局屏東分局員警於99年5 月12日19時許前往查
    獲，其涉嫌違反電子遊戲場業管理條例第22條之罪，業據被
    告董進興坦承不諱，並有99年5 月20日屏府建工字第099001
    23747 號函、99年9 月3 日屏東縣政府屏府見工字09902090
    18號函、屏東縣政府稽查電子遊戲場業現場稽查紀錄表及陳
    述意見通知書等在卷可稽，被告犯嫌堪予認定，然該罪嫌屬
    於刑事訴訟法第376 條第1 款所列之案件，檢察官姑念被告
    董進興所申請之電子遊戲場營業級別證所登記之地址為屏東
    縣長治鄉○○村○○路10-2號1 樓，而非沒有申請電子遊戲
    場營業級別證，因被告自行認為將地號合併後營業地址亦合
    併，因此可供經營電子遊戲場之營業面積亦擴大為理由，將
    電子遊戲機台擺放置同一地號之隔壁棟建築物，而未考量當
    初所申請之營業面積擴大後應再重新申請營業執照，因一時
    之認知錯誤而觸犯刑罰，事後並已將該地之電子遊戲機台搬
    回原電子遊戲場營業級別證登記地點等情，爰酌刑法第57條
    所列各款，認本件以不起訴為適當，而於99年11月16日依刑
    事訴訟法第253 條為不起訴處分，業已確定等情，亦經本院
    核閱臺灣屏東地方法院檢察署99年度偵字第4994號偵查卷查
    明屬實，可見被告並非罪嫌不足而經檢察官依刑事訴訟法第
    252 條第10款為不起訴處分，先此敘明。
  (二)被告上開違反電子遊戲場業管理條例案件經不起訴處分後，
    被告董進興於100 年1 月4 日上開案件偵查中供稱：「（本
    署99年度偵字第4994號電遊場業管理一案所扣案之機台是否
    還要？）我不要了。」等語（見99年度偵字第4994號偵查卷
    第73頁），檢察官遂於100 年1 月23日依刑事訴訟法第259
    條之1 規定，單獨聲請原審法院對被告所有供犯罪所用之物
    （如附表所示之扣押物品）宣告沒收，於法並無違誤。
四、原裁定以被告所犯電子遊戲場業管理條例第22條之罪，嗣經
    檢察官依刑事訴訟法第253 條為不起訴處分確定，且附表所
    示之物，為被告所有，係供被告犯罪所用之物，而裁定准予
    檢察官聲請單獨宣告沒收如附表所示之物，於法並無不合。
    抗告人抗告意旨，以其因罪嫌不足而經不起訴處分，故不得
    宣告沒收附表所示之物，並無理由，應予駁回。
五、據上論結，應依刑事訴訟法第412 條，裁定如主文。
中    華    民    國  100     年    3     月    18    日
                刑事第二庭  審判長法  官  林正雄
                                  法  官  邱明弘
                                  法  官  黃壽燕
以上正本證明與原本無異。
不得再抗告。
中    華    民    國  100     年    3     月    18    日
                                  書記官  戴志穎
附表：
  1、電子遊戲機「超悟空」8 台（含IC板8 塊）。
  2、電子遊戲機「滿貫大亨」3 台（含IC板3 塊）。
  3、電子遊戲機「動物奇觀」5 台（含IC板5 塊）。
  4、電子遊戲機「傻豬」1 台（含IC板1 塊）。
  5、電子遊戲機「金象王」3 台（含IC板3 塊）。
  6、電子遊戲機「賽馬雙人座」3 台（含IC板6 塊）。
  7、代幣220 枚。
  8、裝代幣盒3 個。